臺灣桃園地方法院民事簡易判決
111年度桃簡字第1176號
原      告  真鍋事業股份有限公司


法定代理人  林治國  


被      告  王彥棠  
            陳啓銘  
上列當事人間請求給付租金等事件，本院於民國111年10月19日
言詞辯論終結，判決如下：
    主    文
一、被告應連帶給付原告新臺幣133,121元，及被告王彥棠應自
    民國111年6月1日起；被告陳啓銘自民國111年5月31日起，
    均至清償日止，按週年利率5％計算之利息。
二、被告應連帶給付原告新臺幣369,041元，及均自民國111年9
    月7日起至清償日止，按週年利率5％計算之利息。
三、原告其餘之訴駁回。
四、訴訟費用（除減縮部分）由被告連帶負擔。
五、本判決第一項至第二項均得假執行。
六、原告其餘假執行之聲請駁回。　　　　
    事實及理由
壹、程序部分：
一、按簡易訴訟之訴狀送達後，原告不得將原訴變更或追加他訴
    ，但擴張或減縮應受判決事項之聲明者，不在此限，民事訴
    訟法第436條第2項適用第255條第1項但書第3 款定有明文。
    經查，原告起訴請求：「㈠被告王彥棠、陳啓銘應給付原告
    新臺幣（下同）288,121元，及自起訴狀繕本送達翌日起至
    清償日止，按週年利率5 ％計算之利息。㈡被告王彥棠、陳啓
    銘應自民國111年6月起至111年9月止，於每月10日連帶給付
    原告76,500元，及各自應給付日之翌日起至清償日止，按年
    息5％計算之利息。㈢請依職權宣告假執行」（見本院卷第4頁
    ），後於111年9月1日言詞辯論期日變更上開訴之聲明㈡為：
    「被告王彥棠、陳啓銘應連帶給付原告371,106元，及自111
    年9月1日言詞辯論筆錄送達翌日起至清償日止，按週年利率
    5 ％計算之利息」（見本院卷第35頁背面），嗣於111年10月
    19日言詞辯論期日復變更上開訴之聲明㈠為：「被告王彥棠
    、陳啓銘應連帶給付原告133,121元，及自起訴狀繕本送達
    翌日起至清償日止，按週年利率5 ％計算之利息」（見本院
    卷第47頁背面），核為擴張、減縮應受判決事項之聲明，應
    予准許。
二、被告王彥棠、陳啓銘經合法通知，無正當理由而均未於言詞
    辯論期日到場，且核無民事訴訟法第386 條所列各款情形，
    爰依民事訴訟法第436條第2項、第385條第1項前段之規定，
    依原告之聲請（見本院卷第47頁背面），由其一造辯論而為
    判決。
貳、實體部分：
一、原告主張：王彥棠於110年9月10日向原告承租門牌號碼桃園
    市桃園區大興西路2段之房屋及車位（詳細地址詳卷，下稱
    系爭不動產），並簽定房屋租賃契約書（下稱系爭租約），
    約定租賃期間自110年10月1日起至111 年9月30日止，租金
    每月為76,500元，押租金則為155,000元，王彥棠並應於每
    月10日前繳納該期租金，而系爭不動產之管理費及電費則均
    由王彥棠負擔。然王彥棠自111年3月份起即未依約繳付如附
    表一、二所示期間之租金、管理費及電費，原告因遭社區催
    收而代為支付如附表一、二所示之管理費及電費，經扣除押
    租金155,000元後，王彥棠尚應給付原告133,121元、371,10
    6元。另陳啓銘在系爭租約中簽名而為王彥棠擔任連帶保證
    人，自應就王彥棠上開債務負連帶清償之責。為此，爰依系
    爭租約及民法不當得利之法律關係，提起本件訴訟等語，並
    聲明：㈠被告應連帶給付原告133,121元，及自起訴狀繕本送
    達翌日起至清償日止，按週年利率5％計算之利息。㈡被告王
    彥棠、陳啓銘應連帶給付原告371,106元，及自111年9月1日
    言詞辯論筆錄送達翌日起至清償日止，按週年利率5 ％計算
    之利息。㈢請依職權宣告假執行。
二、被告王彥棠、陳啓銘經合法通知，未於言詞辯論期日到場，
    亦未提出書狀作何聲明或陳述。
三、按無法律上之原因而受利益，致他人受損害者，應返還其利
    益；承租人應依約定日期，支付租金，民法第179條前段、
    第439條第1項前段分別定有明文。又租賃期間，系爭不動產
    所生之管理費、清潔費、水費、電費均由承租人負擔，系爭
    租約第5條亦定有明文。經查：
　㈠王彥棠積欠之租金部分：　
　　系爭租約係自110年10月1日起至111年9月30日止，且租金繳
    納日期為每月10日，而被告積欠如附表一、二所示月份之租
    金229,500元、306,000元未繳納乙情，有系爭租約、租金收
    款進度表及存證信函、回執等（見本院卷第6-12頁）附卷可
    證，經扣除王彥棠繳納之押租金155,000元後，尚餘74,500
    、306,000元（計算式：229,500－155,000＝74,500）未清償
    ，是原告請求王彥棠給付積欠之租金74,500、306,000元，
    應屬有據。
　㈡代繳之管理費部分：
　　王彥棠積欠如附表一、二所示月份之管理費58,621元、51,6
    05元未繳納，後由原告代為清償等節，有郵局存證信函、管
    理費收款憑證、匯款申請書及繳款通知單（見本院卷第13-1
    6頁、第39-41頁）附卷為憑，則原告請求王彥棠給付58,621
    元、51,605元，亦屬有據。
　㈢代繳之電費部分：
　　原告固主張王彥棠積欠如附表二所示月份之電費13,501未繳
    納，後由原告代為清償等語，並提出台灣電力公司憑證為佐
    ，然觀諸台灣電力公司憑證係記載111年6月13日起至111年8
    月9日止之電費為11,436元，原告復未說明超過11,436元之
    電費內容為何，則本院認原告僅得於11,436元之範圍內，請
    求王彥棠該代墊之電費費用。逾此部分，則屬無由，應予駁
    回。
　㈣再陳啓銘於系爭租約簽名而同意擔任連帶保證人乙情，亦有
    系爭租約附卷可參，是原告請求陳啓銘就王彥棠上開所積欠
    之債務負連帶清償責任，自屬有據。
　㈤從而，原告請求王彥棠、陳啓銘連帶給付133,121元（計算式
    ：74,500＋58,621＝133,121）、369,041元（306,000＋51,605
    ＋11,436＝369,041），核屬有據，應予准許。逾此範圍之請
    求，則屬無據，應予駁回。　
四、末按給付有確定期限者，債務人自期限屆滿時起，負遲延責
    任；給付無確定期限者，債務人於債權人得請求給付時，經
    其催告而未為給付，自受催告時起，負遲延責任。其經債權
    人起訴而送達訴狀，或依督促程序送達支付命令，或為其他
    相類之行為者，與催告有同一之效力；又遲延之債務，以支
    付金錢為標的者，債權人得請求依法定利率計算之遲延利息
    ，而應付利息之債務，其利率未經約定，亦無法律可據者，
    週年利率為5 ％，民法第229 條第1 項、第2 項、第233 條
    第1 項前段及第203 條分別定有明文。經查，本件原告請求
    王彥棠、陳啓銘連帶給付133,121元、369,041元部分，均係
    以支付金錢為標的，且未約定利息，而其中屬租金部分原係
    屬有確定期限之債，其餘代繳之管理費及電費則屬無確定期
    限，是王彥棠、陳啓銘就管理費及電費應自受催告時起，負
    遲延責任，惟原告就上開133,121元部分，均併請求自起訴
    狀繕本送達王彥棠之翌日即111年6月1日起（見本院卷第19
    頁）；送達陳啓銘之翌日即111年5月31日起（見本院卷第20
    頁）；另就369,041元部分則請求皆自本院111年9月1日言詞
    辯論筆錄送達翌日即111年9月7日（見本院卷第44-45頁）起
    ，均至清償日止，按年息5 ％計算之利息，並無不利王彥棠
    、陳啓銘之處，自無不可。
五、綜上所述，原告依系爭租約及民法不當得利之法律關係，聲
    明請求如主文第1 項至第2項所示，為有理由，應予准許。
    逾此部分，則屬無由，應予駁回。
六、本件原告勝訴部分，係就民事訴訟法第427 條適用簡易訴訟
    程序所為被告敗訴之判決，依同法第389 條第1 項第3 款之
    規定，應依職權宣告假執行。至原告敗訴部分，假執行之聲
    請駁回。
七、訴訟費用負擔之依據：民事訴訟法第79條、第85條第2項。
    另本件雖為一部勝訴一部敗訴，但原告敗訴部分之比例甚微
    ，故酌量此情，仍命訴訟費用由被告全部連帶負擔。
中　　華　　民　　國　　111 　年　　11　　月　　4 　　日
                  桃園簡易庭  法  官  顏嘉漢
以上為正本係照原本作成。
如不服本判決，應於送達後20日內，向本院提出上訴狀並表明上
訴理由，如於本判決宣示後送達前提起上訴者，應於判決送達後
20日內補提上訴理由書（須附繕本）。
如委任律師提起上訴者，應一併繳納上訴審裁判費。   
中　　華　　民　　國　　111 　年　　11　　月　　4 　　日
                              書記官  楊上毅
附表一：
積欠之租金月份及金額（新臺幣） 積欠之管理費月份及金額（新臺幣） 111年3月至5月，共229,500元 111年1月至5月，共58,621元 合計：288,121元（計算式：229,500＋58,621）  

附表二：
積欠之租金月份及金額（新臺幣） 積欠之管理費月份及金額（新臺幣） 積欠之電費月份及金額（新臺幣） 111年6月至9月，共306,000元 111年6月至9月，共51,605元 111年6月13日起至同年8月9日止，共13,501元 合計：371,106元（計算式：306,000＋51,605＋13,501）